# 有关香港会计准则下，投资物业相关的递延所得税计量问题？

提问人：wufaxian 时间：2018-01-08 06:14:28
原文：“就計量使用公允價值模式計量之投資物業產生之遞延稅項而言，該等物業的賬面值乃假設可完全透過出售收回（除該項假設被推翻外）。倘投資物業可予折舊，且以通過時間而非透過出售方式，消耗投資物業所含絕大部分經濟利益為目標之商業模式持有，該項假設則可以被推翻。倘有關假設被推翻，該等投資物業之遞延稅項會根據香港會計準則第 12 號所載之上述一般原則（即根據該等物業之預期收回方式） 予以計量。”
请问：用于出售目的与消耗投資物業所含絕大部分經濟利益為目標的差异为什么会造成递延所得税上的差别？还请各位老师指点

回答人：chenyiwei
请查阅IAS 12第 51 段。在某些情况下，同一项资产的税务处理方法会因为其成本收回的方式差异而不同，如准备长期持有用于出租的，则无需考虑出售环节的土地增值税；如果拟用于出售的，则还需考虑和计提土地增值税的相关递延负债。